# 关于验资的若干问题~请教各位大神

提问人：landlord007 时间：2022-10-23 10:15:37
工作中在做验资的时候遇到几个~想请教一下大神： 1 验资报告中有关日期的问题：验资截止日与验资报告日（验资截止日是否以银行询证函的截止日为准，比如询证函显示截止 2022 年 11 月19 日，验资报告的截止日是否可以晚于 2022 年 11 月 19 日；验资报告日是否可以和银行询证函回函日一致，比如回函是 2022 年 11 月 20 日，我的验资报告日是否可以为 2022 年 11 月 20 日） 2 验以前年度的实收资本需要什么资料（比如实际中遇到一家企业在2016-2018年期间内都有缴款，在 2022 年 11 月需要做验资，如何做验资报告和需要获取什么资料）

回答人：chenyiwei
1 、根据验资准则指南：“验资截止日是指注册会计师所验证的注册资本实收情况或注册资本及实收资本变更情况的截止日期，是注册会计师审验结论成立的一个特定时点”。因此，验资截止日一般是出资到位日，其一般是银行询证函回函中所确认的信息的所属日期和时点，而不是函证本身的回函日期，也不是验资报告日。但在出具验资报告时，仍需关注截止日至报告日之间是否存在资金异动等抽逃出资情况。
2 、验资报告日是指注册会计师完成审验工作的日期。由于银行函证是货币出资的基本审验程序，故验资报告日不可能早于收回银行回函日（可以晚于银行回函日）。
3 、验以前年度的实收资本，除了根据验资准则及其指南规定的取证资料以外，应重点关注当时的出资日至现在的验资报告日期间的大额资金支出情况，关注是否存在出资抽逃情况。